臺灣臺北地方法院民事判決　　九十年度簡上字第一二七號
　　上　訴　人　甲○○
　　訴訟代理人　乙○○
　　被上訴人　　丙○○
右當事人間請求給付租金事件，上訴人對於中華民國九十年一月二日臺灣臺北地方法
院新店簡易庭八十九年店簡字第七四七號第一審判決提起上訴，本院判決如左：
    主  文
原判決關於駁回上訴人後開第二項之訴部分及訴訟費用之裁判廢棄。
被上訴人應給付上訴人新台幣貳萬伍仟元，及自民國八十九年十月二十日起至清償日
止，按週年利率百分之五計算之利息。
其餘上訴及假執行之聲請均駁回。
第一、二審訴訟費用，由被上訴人負擔十分之一，餘由上訴人負擔。
    事  實
甲、上訴人方面：
一、聲明：
（一）原判決廢棄。
（二）被上訴人應給付上訴人新台幣（下同）十八萬八千四百六十一元，及自支付命
      令狀繕本送達翌日起至清償日止，按年息百分之五計算之利息。
（三）願供擔保請准宣告假執行。
二、陳述：除與原判決記載相同者，茲引用之外，補稱：
（一）八十九年五月至八月之租期係上訴人之父乙○○與被上訴人口頭約定，並無書
      面約定可憑，故減縮不請求此部分之租金。
（二）被上訴人雖辯稱本件上訴人主張之租金及損害金三十一萬元，其原簽發三十一
      萬元本票給付，嗣經上訴人持向法院聲請拍賣，乃於八十九年二月二十二日應
      上訴人要求以其子、媳簽發之三十一萬支票給付，並當場再付五萬元現金達成
      和解，上訴人自不得再請求云云。惟被上訴人所辯並不實在，被上訴人於八十
      八年間陸續向上訴人之父乙○○借款二十萬元及三十一萬元，並簽發本票予乙
      ○○，因提示不獲兌現，經向鈞院提出本票裁定聲請強制執行，被上訴人及訴
      外人史華夫、李文鳳始持三十一萬元支票及現金五萬元交予上訴人之父乙○○
      ，以清償前揭債務，核與本件上訴人請求租金及損害賠償無關。
三、證據：除援用第一審所提證據外，並聲請訊問證人梁信東。
乙、被上訴人方面：
一、聲明：駁回上訴。
二、陳述：除與原判決記載相同者，茲引用之外，補稱：被上訴人於八十八年十一月
    一日即搬離且與新房東簽訂租屋契約，並未積欠上訴人至八十九年四月十日之房
    租。
三、證據：除援用第一審所提證據外，並聲請訊問證人李文鳳、褚國寶。
    理  由
一、本件上訴人主張被上訴人於八十七年四月十日向其承租其所有座落台北縣新店市
    ○○路一四七巷六四號一樓房屋，租期至八十九年四月十日止，租金每月一萬五
    千元，惟被告自八十九年二月起至同年八月搬離該屋止，均未付租金，並積欠電
    費、電話費及毀損廚房及房屋，計二十三萬三千四百六十一元，惟上訴人就租金
    部分僅擬主張八十九年二月二十二日至八十九年四月十日，為此訴請被告給付積
    欠之租金及前揭損害共十八萬八千四百六十一元及法定遲延利息等語。被上訴人
    以上訴人主張之租金及損害金等計卅一萬元，其原簽發卅一萬元本票給付，嗣經
    上訴人持向法院聲請拍賣，乃於八十九年二月廿二日應上訴人要求以其子、媳簽
    發之卅一萬元支票給付，並當場再付五萬元現金達成和解，該支票業經上訴人提
    示受款，上訴人自不得再行請求，且被上訴人於八十八年十一月一日即搬離且與
    新房東簽訂租屋契約，並未積欠上訴人至八十九年四月十日之房租等語。
二、查被上訴人於八十七年四月十日向上訴人承租其所有座落台北縣新店市○○路一
    四七巷六四號一樓房屋，租期至八十九年四月十日止，租金每月一萬五千元，被
    上訴人於八十九年二月二十二日於本院給付上訴人面額三十一萬元之支票，並簽
    立切結書等情，業據上訴人提出租賃契約書影本一份，及被上訴人提出支票及切
    結書影本一份為證，並為兩造所不爭執，是此部分事實堪信為真實。本件所應審
    究者，厥為被上訴人給付上訴人之面額三十一萬元支票一紙，係用以清償被上訴
    人之借款，抑或給付被上訴人積欠之租金及損害賠償。
三、經查，證人李文鳳到庭證稱八十九年二月二十二日在法院和解當天，伊拿了面額
    三十一萬元之支票及現金五萬元給乙○○，乙○○說包括房租、電話費、房屋修
    繕費、水電的錢及借款的錢等語，參諸被上訴人所提之八十九年二月二十二日所
    書立之切結書，其上載明「本人丙○○向乙○○租屋，房租費共計新台幣三十一
    萬整，屋主乙○○未能繳回本票，經雙方協議，議定繳款後，無再另外本票索款
    」，該切結書並經上訴人之父乙○○所簽名，並不爭執該簽名之真正，堪認被上
    訴人抗辯系爭三十一萬元之支票係用以支付房租及損害賠償等語為真正。上訴人
    雖請求訊問證人梁信東以證明其借予被上訴人之款項係向梁信東標會所得，惟經
    本院訊問證人梁信東，證人梁信東證稱其並不知乙○○跟會及標會的原因等語，
    上訴人主張系爭三十一萬元之支票係用以返還借款等語，即不可採。
四、次查，兩造間之租賃關係係自八十七年四月十日至八十九年四月十日止，此有上
    訴人提出之房屋租賃契約書影本一份在卷可稽，被上訴人復未舉證證明兩造間之
    租賃關係於八十九年二月以前業已消減，被上訴人於租賃關係存續期間，即有繼
    續給付租金之義務，是上訴人向被上訴人請求八十九年二月二十二日至八十九年
    四月十日之租金共計二萬五千元，即有理由。
五、綜上所述，上訴人本於租賃關係，請求被上訴人給付租金二萬五千元，及自支付
    命令狀繕本送達被上訴人翌日（即起八十九年十月二十日）至清償日止，按年息
    百分之五計算之利息部分，為有理由，應予准許。逾此所為請求，為無理由，應
    予駁回。原審就上開應准許部分，為上訴人敗訴之判決，尚有未洽，上訴意旨求
    予廢棄改判，為有理由，爰由本院予以廢棄改判如主文第二項所示。至於上訴人
    之請求不應准許部分，上訴人請求予以廢棄改判，為無理由，應予駁回其上訴。
    上訴人雖另聲明願供擔保請准宣告假執行，惟本件上訴利益並未逾民事訴訟法第
    四百六十六條所定之額數，依同法第四百三十六條之二第一項之規定，不得上訴
    第三審，其經第二審判決即告確定，故無宣告免為假執行之必要，是上訴人假執
    行之聲請，應併予駁回。
五、據上論結，本件上訴為一部有理由，一部無理由，依民事訴訟法第四百三十六條
    之一第三項、第四百五十條、第四百四十九條第一項、第七十九條但書、第四百
    六十三條判決如主文。
中　　　華　　　民　　　國　　九十一　　年　　十二　　月　　　五　　　日
                                      臺灣臺北地方法院民事第六庭
                                              審判長法　官　林惠瑜
                                              　　　法　官　陳怡雯
                                              　　　法　官　郭美杏
右正本證明與原本無異
本件不得上訴
中　　　華　　　民　　　國　　九十一　　年　　 十二　　 月　　五　　　日
　　　　　　　　　　　　　　　　　　　　　　　　法院書記官　陳如庭
